dictionaries/da_DK/da_DK-2.5.024.aff
FLAG num
#Substantiv, flertal, med Ø
SFX 46 Y 261
SFX 46 A Norda/11 A
SFX 46 A Syda/11 A
SFX 46 A Vesta/11 A
SFX 46 A Østa/11 A
SFX 46 A Nordvesta/11 A
SFX 46 A Nordøsta/11 A
SFX 46 A Sydvesta/11 A
SFX 46 A Sydøsta/11 A
SFX 46 A Midta/11 A
SFX 46 B Nordb/11 B
SFX 46 B Sydb/11 B
SFX 46 B Vestb/11 B
SFX 46 B Østb/11 B
SFX 46 B Nordvestb/11 B
SFX 46 B Nordøstb/11 B
SFX 46 B Sydvestb/11 B
SFX 46 B Sydøstb/11 B
SFX 46 B Midtb/11 B
SFX 46 C Nordc/11 C
SFX 46 C Sydc/11 C
SFX 46 C Vestc/11 C
SFX 46 C Østc/11 C
SFX 46 C Nordvestc/11 C
SFX 46 C Nordøstc/11 C
SFX 46 C Sydvestc/11 C
SFX 46 C Sydøstc/11 C
SFX 46 C Midtc/11 C
SFX 46 D Nordd/11 D
SFX 46 D Sydd/11 D
SFX 46 D Vestd/11 D
SFX 46 D Østd/11 D
SFX 46 D Nordvestd/11 D
SFX 46 D Nordøstd/11 D
SFX 46 D Sydvestd/11 D
SFX 46 D Sydøstd/11 D
SFX 46 D Midtd/11 D
SFX 46 E Norde/11 E
SFX 46 E Syde/11 E
SFX 46 E Veste/11 E
SFX 46 E Øste/11 E
SFX 46 E Nordveste/11 E
SFX 46 E Nordøste/11 E
SFX 46 E Sydveste/11 E
SFX 46 E Sydøste/11 E
SFX 46 E Midte/11 E
SFX 46 F Nordf/11 F
SFX 46 F Sydf/11 F
SFX 46 F Vestf/11 F
SFX 46 F Østf/11 F
SFX 46 F Nordvestf/11 F
SFX 46 F Nordøstf/11 F
SFX 46 F Sydvestf/11 F
SFX 46 F Sydøstf/11 F
SFX 46 F Midtf/11 F
SFX 46 G Nordg/11 G
SFX 46 G Sydg/11 G
SFX 46 G Vestg/11 G
SFX 46 G Østg/11 G
SFX 46 G Nordvestg/11 G
SFX 46 G Nordøstg/11 G
SFX 46 G Sydvestg/11 G
SFX 46 G Sydøstg/11 G
SFX 46 G Midtg/11 G
SFX 46 H Nordh/11 H
SFX 46 H Sydh/11 H
SFX 46 H Vesth/11 H
SFX 46 H Østh/11 H
SFX 46 H Nordvesth/11 H
SFX 46 H Nordøsth/11 H
SFX 46 H Sydvesth/11 H
SFX 46 H Sydøsth/11 H
SFX 46 H Midth/11 H
SFX 46 I Nordi/11 I
SFX 46 I Sydi/11 I
SFX 46 I Vesti/11 I
SFX 46 I Østi/11 I
SFX 46 I Nordvesti/11 I
SFX 46 I Nordøsti/11 I
SFX 46 I Sydvesti/11 I
SFX 46 I Sydøsti/11 I
SFX 46 I Midti/11 I
SFX 46 J Nordj/11 J
SFX 46 J Sydj/11 J
SFX 46 J Vestj/11 J
SFX 46 J Østj/11 J
SFX 46 J Nordvestj/11 J
SFX 46 J Nordøstj/11 J
SFX 46 J Sydvestj/11 J
SFX 46 J Sydøstj/11 J
SFX 46 J Midtj/11 J
SFX 46 K Nordk/11 K
SFX 46 K Sydk/11 K
SFX 46 K Vestk/11 K
SFX 46 K Østk/11 K
SFX 46 K Nordvestk/11 K
SFX 46 K Nordøstk/11 K
SFX 46 K Sydvestk/11 K
SFX 46 K Sydøstk/11 K
SFX 46 K Midtk/11 K
SFX 46 L Nordl/11 L
SFX 46 L Sydl/11 L
SFX 46 L Vestl/11 L
SFX 46 L Østl/11 L
SFX 46 L Nordvestl/11 L
SFX 46 L Nordøstl/11 L
SFX 46 L Sydvestl/11 L
SFX 46 L Sydøstl/11 L
SFX 46 L Midtl/11 L
SFX 46 M Nordm/11 M
SFX 46 M Sydm/11 M
SFX 46 M Vestm/11 M
SFX 46 M Østm/11 M
SFX 46 M Nordvestm/11 M
SFX 46 M Nordøstm/11 M
SFX 46 M Sydvestm/11 M
SFX 46 M Sydøstm/11 M
SFX 46 M Midtm/11 M
SFX 46 N Nordn/11 N
SFX 46 N Sydn/11 N
SFX 46 N Vestn/11 N
SFX 46 N Østn/11 N
SFX 46 N Nordvestn/11 N
SFX 46 N Nordøstn/11 N
SFX 46 N Sydvestn/11 N
SFX 46 N Sydøstn/11 N
SFX 46 N Midtn/11 N
SFX 46 O Nordo/11 O
SFX 46 O Sydo/11 O
SFX 46 O Vesto/11 O
SFX 46 O Østo/11 O
SFX 46 O Nordvesto/11 O
SFX 46 O Nordøsto/11 O
SFX 46 O Sydvesto/11 O
SFX 46 O Sydøsto/11 O
SFX 46 O Midto/11 O
SFX 46 P Nordp/11 P
SFX 46 P Sydp/11 P
SFX 46 P Vestp/11 P
SFX 46 P Østp/11 P
SFX 46 P Nordvestp/11 P
SFX 46 P Nordøstp/11 P
SFX 46 P Sydvestp/11 P
SFX 46 P Sydøstp/11 P
SFX 46 P Midtp/11 P
SFX 46 Q Nordq/11 Q
SFX 46 Q Sydq/11 Q
SFX 46 Q Vestq/11 Q
SFX 46 Q Østq/11 Q
SFX 46 Q Nordvestq/11 Q
SFX 46 Q Nordøstq/11 Q
SFX 46 Q Sydvestq/11 Q
SFX 46 Q Sydøstq/11 Q
SFX 46 Q Midtq/11 Q
SFX 46 R Nordr/11 R
SFX 46 R Sydr/11 R
SFX 46 R Vestr/11 R
SFX 46 R Østr/11 R
SFX 46 R Nordvestr/11 R
SFX 46 R Nordøstr/11 R
SFX 46 R Sydvestr/11 R
SFX 46 R Sydøstr/11 R
SFX 46 R Midtr/11 R
SFX 46 S Nords/11 S
SFX 46 S Syds/11 S
SFX 46 S Vests/11 S
SFX 46 S Østs/11 S
SFX 46 S Nordvests/11 S
SFX 46 S Nordøsts/11 S
SFX 46 S Sydvests/11 S
SFX 46 S Sydøsts/11 S
SFX 46 S Midts/11 S
SFX 46 T Nordt/11 T
SFX 46 T Sydt/11 T
SFX 46 T Vestt/11 T
SFX 46 T Østt/11 T
SFX 46 T Nordvestt/11 T
SFX 46 T Nordøstt/11 T
SFX 46 T Sydvestt/11 T
SFX 46 T Sydøstt/11 T
SFX 46 T Midtt/11 T
SFX 46 U Nordu/11 U
SFX 46 U Sydu/11 U
SFX 46 U Vestu/11 U
SFX 46 U Østu/11 U
SFX 46 U Nordvestu/11 U
SFX 46 U Nordøstu/11 U
SFX 46 U Sydvestu/11 U
SFX 46 U Sydøstu/11 U
SFX 46 U Midtu/11 U
SFX 46 V Nordv/11 V
SFX 46 V Sydv/11 V
SFX 46 V Vestv/11 V
SFX 46 V Østv/11 V
SFX 46 V Nordvestv/11 V
SFX 46 V Nordøstv/11 V
SFX 46 V Sydvestv/11 V
SFX 46 V Sydøstv/11 V
SFX 46 V Midtv/11 V
SFX 46 W Nordw/11 W
SFX 46 W Sydw/11 W
SFX 46 W Vestw/11 W
SFX 46 W Østw/11 W
SFX 46 W Nordvestw/11 W
SFX 46 W Nordøstw/11 W
SFX 46 W Sydvestw/11 W
SFX 46 W Sydøstw/11 W
SFX 46 W Midtw/11 W
SFX 46 X Nordx/11 X
SFX 46 X Sydx/11 X
SFX 46 X Vestx/11 X
SFX 46 X Østx/11 X
SFX 46 X Nordvestx/11 X
SFX 46 X Nordøstx/11 X
SFX 46 X Sydvestx/11 X
SFX 46 X Sydøstx/11 X
SFX 46 X Midtx/11 X
SFX 46 Y Nordy/11 Y
SFX 46 Y Sydy/11 Y
SFX 46 Y Vesty/11 Y
SFX 46 Y Østy/11 Y
SFX 46 Y Nordvesty/11 Y
SFX 46 Y Nordøsty/11 Y
SFX 46 Y Sydvesty/11 Y
SFX 46 Y Sydøsty/11 Y
SFX 46 Y Midty/11 Y
SFX 46 Z Nordz/11 Z
SFX 46 Z Sydz/11 Z
SFX 46 Z Vestz/11 Z
SFX 46 Z Østz/11 Z
SFX 46 Z Nordvestz/11 Z
SFX 46 Z Nordøstz/11 Z
SFX 46 Z Sydvestz/11 Z
SFX 46 Z Sydøstz/11 Z
SFX 46 Z Midtz/11 Z
SFX 46 Æ Nordæ/11 Æ
SFX 46 Æ Sydæ/11 Æ
SFX 46 Æ Vestæ/11 Æ
SFX 46 Æ Østæ/11 Æ
SFX 46 Æ Nordvestæ/11 Æ
SFX 46 Æ Nordøstæ/11 Æ
SFX 46 Æ Sydvestæ/11 Æ
SFX 46 Æ Sydøstæ/11 Æ
SFX 46 Æ Midtæ/11 Æ
SFX 46 Ø Nordø/11 Ø
SFX 46 Ø Sydø/11 Ø
SFX 46 Ø Vestø/11 Ø
SFX 46 Ø Østø/11 Ø
SFX 46 Ø Nordvestø/11 Ø
SFX 46 Ø Nordøstø/11 Ø
SFX 46 Ø Sydvestø/11 Ø
SFX 46 Ø Sydøstø/11 Ø
SFX 46 Ø Midtø/11 Ø
SFX 46 Å Nordå/11 Å
SFX 46 Å Sydå/11 Å
SFX 46 Å Vestå/11 Å
SFX 46 Å Østå/11 Å
SFX 46 Å Nordvestå/11 Å
SFX 46 Å Nordøstå/11 Å
SFX 46 Å Sydvestå/11 Å
SFX 46 Å Sydøstå/11 Å
SFX 46 Å Midtå/11 Å

#Substantiv, konsonantfordobling, intetkøn, -Ø i flertal
SFX 47 Y 2
SFX 47 e 0/37,34 .
SFX 47 e 0/37,33,36 .

#Substantiv, konsonantfordobling, fælleskøn, -Ø i flertal
SFX 48 Y 2
SFX 48 e s/37,33,36 .
SFX 48 e s/37,34,36 .

#Adjektiv, svagt bøjet, intetkøn
SFX 49 Y 20
SFX 49 0 bet/35,12 b	+KONSONANT_FORDOBLING
SFX 49 0 cet/35,12 c	+KONSONANT_FORDOBLING
SFX 49 0 det/35,12 d	+KONSONANT_FORDOBLING
SFX 49 0 fet/35,12 f	+KONSONANT_FORDOBLING
SFX 49 0 get/35,12 g	+KONSONANT_FORDOBLING
SFX 49 0 het/35,12 h	+KONSONANT_FORDOBLING
SFX 49 0 jet/35,12 j	+KONSONANT_FORDOBLING
SFX 49 0 ket/35,12 k	+KONSONANT_FORDOBLING
SFX 49 0 let/35,12 l	+KONSONANT_FORDOBLING
SFX 49 0 met/35,12 m	+KONSONANT_FORDOBLING
SFX 49 0 net/35,12 n	+KONSONANT_FORDOBLING
SFX 49 0 pet/35,12 p	+KONSONANT_FORDOBLING
SFX 49 0 qet/35,12 q	+KONSONANT_FORDOBLING
SFX 49 0 ret/35,12 r	+KONSONANT_FORDOBLING
SFX 49 0 set/35,12 s	+KONSONANT_FORDOBLING
SFX 49 0 tet/35,12 t	+KONSONANT_FORDOBLING
SFX 49 0 vet/35,12 v	+KONSONANT_FORDOBLING
SFX 49 0 wet/35,12 w	+KONSONANT_FORDOBLING
SFX 49 0 xet/35,12 x	+KONSONANT_FORDOBLING
SFX 49 0 zet/35,12 z	+KONSONANT_FORDOBLING

#Apostrof, fælleskøn
SFX 50 Y 20
SFX 50 0 ben/35,12 b	+KONSONANT_FORDOBLING
SFX 50 0 cen/35,12 c	+KONSONANT_FORDOBLING
SFX 50 0 den/35,12 d	+KONSONANT_FORDOBLING
SFX 50 0 fen/35,12 f	+KONSONANT_FORDOBLING
SFX 50 0 gen/35,12 g	+KONSONANT_FORDOBLING
SFX 50 0 hen/35,12 h	+KONSONANT_FORDOBLING
SFX 50 0 jen/35,12 j	+KONSONANT_FORDOBLING
SFX 50 0 ken/35,12 k	+KONSONANT_FORDOBLING
SFX 50 0 len/35,12 l	+KONSONANT_FORDOBLING
SFX 50 0 men/35,12 m	+KONSONANT_FORDOBLING
SFX 50 0 nen/35,12 n	+KONSONANT_FORDOBLING
SFX 50 0 pen/35,12 p	+KONSONANT_FORDOBLING
SFX 50 0 qen/35,12 q	+KONSONANT_FORDOBLING
SFX 50 0 ren/35,12 r	+KONSONANT_FORDOBLING
SFX 50 0 sen/35,12 s	+KONSONANT_FORDOBLING
SFX 50 0 ten/35,12 t	+KONSONANT_FORDOBLING
SFX 50 0 ven/35,12 v	+KONSONANT_FORDOBLING
SFX 50 0 wen/35,12 w	+KONSONANT_FORDOBLING
SFX 50 0 xen/35,12 x	+KONSONANT_FORDOBLING
SFX 50 0 zen/12,35 z	+KONSONANT_FORDOBLING
